# 国有企业集团下属的财务公司存放在中央银行的准备金如何核算和列报

提问人：卢龙小先生 时间：2016-01-19 14:58:28
请教陈版及各位老师： 1 、某国有集团财务公司按吸收存款的余额7.5%存放在中央银行法定准备金系指按规定向中国人民银行缴存的存款准备金，包括人民币存款准备金，该准备金不能用于日常业务，未经中国人民银行批准不得动用。这种情况下，法定准备金应该判断不作为现金及现金等价物。如何在资产负债表上、现流表上会计核算和列报啊？资产负债表上列报在货币资金？现流表上列报到哪里？ △存放中央银行和同业款项净增加额？ 2 、存放中央银行超额存款准备金系本集团存放于中国人民银行超出法定准备金的款项，主要用于资金清算、头寸调拨等。存放中央银行超额存款准备金应该属于现金及现金等价物吧，因为可是随时使用，不受人行监管。

回答人：chenyiwei
存放中央银行准备金应填列在资产负债表中“存放央行款项”项目内。其中法定准备金如你所述不能作为“现金及现金等价物”，超额准备金可以。 现金流量表中，对于法定准备金的增减，应填列在“存放央行款项净增加额”项目内。